Inventaris van het archief van H. Wiegel [geboren 1941], (1947) 1948-1982
Nationaal Archief, Den Haag
Collectie 394 H. Wiegel
Wiegel
1978-1981
C24591
19.40 meter; 515 inventarisnummers.
Normale geschreven, getypte en gedrukte documenten, geen bijzondere handschriften.
Nationaal Archief, Den Haag
H. Wiegel 1941 -
Het archief van Hans Wiegel (geb. 1941) over de jaren 1948-1982 bevat archiefbescheiden afkomstig vanuit de verschillende functies die hij heeft bekleed. Het bevat stukken betreffende zijn werkzaamheden voor de Jongeren Organisatie Vrijheid en Democratie (JOVD), stukken betreffende de werkzaamheden als lid, bestuurslid en vanaf 1982 als erelid van de VVD. Verder zijn er archiefbescheiden betreffende zijn werkzaamheden als lid van Tweede Kamer der Staten-Generaal voor de VVD in de jaren 1967-1977 en 1981-1982, onder ander van reizen naar het buitenland en stukken met betrekking tot de volkshuisvesting. Wiegel was nauw betrokken bij de kabinetformaties van de regering Den Uyl en het kabinet Van Agt. In het kabinet Van Agt was Wiegel vice-minister president en Minister van Binnenlandse Zaken. Van deze periode treft men onder ander aan zijn reactie op gebeurtenissen rond Koninginnedag 1980, stukken betreffende Bestek '81 en stukken van de door Wiegel verdedigde wetsontwerpen. Tenslotte bevat het archief documentatie zoals verschillende brochures en jaarboekjes van de VVD, evenals stukken van het wetenschappelijke bureau van de VVD, de prof. mr. B. M. Teldersstichting en de correspondentie van Hans Wiegel met Gerard Reve.
Archiefvorming
Geschiedenis van de archiefvormer
Inleiding
Levensloop van Hans Wiegel
Hans Wiegel werd op 16 juli 1941 geboren te Amsterdam. Van 1953 tot 1959 zat hij op het Gemeentelijk gymnasium te Hilversum waar hij zijn gymnasium-b diploma haalde. Na enkele maanden rechten gestudeerd te hebben aan de Gemeentelijke Universiteit te Amsterdam, stapte hij over op politieke wetenschappen aan diezelfde universiteit. Hij voltooide zijn studie niet, maar haalde wel het kandidaatsexamen.
In 1961 werd hij lid van de Jongerenorganisatie Vrijheid en Democratie (JOVD). Tevens werd hij redacteur van 'De Driemaster', de periodiek van de JOVD. Een jaar later werd hij gekozen tot lid van het hoofdbestuur en voorzitter van de afdeling 't Gooi. In 1965 werd hij landelijke voorzitter en in 1966 (tot 1967) vice-voorzitter. Dit is tevens het jaar dat Wiegel stopte met zijn studie.
Vanaf dat moment raakte zijn politieke carrière in een stroomversnelling. In 1963 was Wiegel lid geworden van de VVD. In 1966 werd hij lid van de partijcommissie van Buitenlandse Zaken. In 1966 (tot 1977) werd hij lid van het Hoofdbestuur van de VVD en in 1967 werd hij het jongste Tweede Kamerlid uit de parlementaire geschiedenis van Nederland.
De 'gouden tijd' voor de liberalen werd ingeluid met het aantreden van Wiegel als fractievoorzitter van de VVD in de Tweede Kamer op 6 juli 1971 en duurde voort tot 1982. Het ledental steeg in deze jaren van 38.000 in 1970 tot bijna 103.000 in 1982. De kamerfractie groeide van 16 leden in 1971 tot 36 in 1982. Onder Wiegel werd de VVD een nationale volkspartij die doorbrak in het zuiden van het land.
De val van het kabinet Biesheuvel in 1972 maakte vervroegde verkiezingen noodzakelijk. Bij deze verkiezingen won de VVD 6 zetels (van 16 naar 22). Desondanks kwam het kabinet Den Uyl tot stand. Dat de verkiezingen van 1972 zo'n succes waren voor de liberalen, was voor een deel te danken aan het feit dat Wiegel als lijsttrekker zijn stempel op de liberale campagne had gedrukt en vele nieuwe kiezers -de kiesgerechtigde leeftijd was verlaagd van 21 jaar naar 18 jaar- wist te trekken met het motto 'wie het hardst werkt mag het meeste verdienen'.
De binnenlandse politiek werd in deze jaren gekenmerkt door een verscherping van de polarisatie tussen de PvdA en de VVD. Wiegel wist de aanhang van zijn partij te vergroten door de onvrede over het kabinet Den Uyl bij de ARP-KVP-kiezers te versterken.
Op internationaal gebied maakte Wiegel zich in deze jaren sterk voor een situatie waarin de lidstaten in de EEG op veel gebieden een nationaal beleid zouden kunnen blijven voeren. De liberalen waren vooral bang voor een gebrek aan democratische controle als Europa één zou worden.
Bij de Tweede Kamerverkiezingen van 1977 en (na een lichte neergang in 1981) bij de Statenverkiezingen van 1982 boekten de liberalen wederom electorale winsten. In 1977 kreeg de VVD de kans om de oppositiebanken te verruilen voor een plek in de regering. Het kabinet Van Agt/Wiegel komt tot stand waarin tussen 1977 en 1981 Wiegel minister van Binnenlandse Zaken en vice-premier was. Het was een kabinet van grote bezuinigingen en 'puin ruimen' met 'Bestek 81' als leidraad. In dit bestek werden de plannen van Wiegel om 2,5 miljard op de ambtenarensalarissen te bezuinigen uiteen gezet. Ondanks de vele protesten en stakingen zette Wiegel deze plannen door.
Naast een aantal successen kende deze regeerperiode ook dieptepunten waaronder het aftreden van de CDA-Minister van Financiën Frans Andriessen naar aanleiding van de Voorjaarsnota. Deze crisis brengt het kabinet net niet ten val.
Na zijn ministerschap keerde hij voor korte tijd terug als lid en als fractievoorzitter van de Tweede Kamer voor de VVD. In 1982 werd hij aangesteld als Commissaris van de Koningin in de provincie Friesland. In dat jaar werd hij ook tot erelid van de VVD benoemd.
Hans Wiegel heeft enkele publicaties op zijn naam staan, waaronder 'Een partijtje libre' (1968), 'De geloofwaardigheid van een alternatief' (1974) en 'Vrijheid, Werk, Samenwerking' (1977), dat verscheen in het VVD-verkiezingsprogramma. In het binnen- en buitenland is hij diverse keren onderscheiden. Hij is Grootofficier in de Orde van Oranje Nassau (20 jan. 1994 bij bevordering) en Ridder in de Orde van de Nederlandse Leeuw. Tevens heeft hij onder andere het Grootkruis in de Kroonorde van België, het Grootkruis in de Orde van Burgerlijke Verdienste van Spanje en het Grootlint in de Orde van Verdienste van Kameroen in ontvangst mogen nemen.
Politieke functie
Lid van JOVD; 1961.
Lid hoofdbestuur JOVD; 1962.
Voorzitter van de afdeling 't Gooi van de JOVD; 1962.
Lid van de VVD; vanaf 1 januari 1963.
Lid van het hoofdbestuur van de VVD; maart 1966-1977.
Landelijk voorzitter van de JOVD; november 1965 - november 1966 en vice-voorzitter; 1966- 1967.
Lid van de Tweede Kamer voor de VVD; 18 april 1967 -19 december 1977 en 27 mei 1981-1 mei 1982.
Plaatsvervangend lid van het Presidium Tweede Kamer der Staten-Generaal; vanaf 1 mei 1971 tot september 1971.
Fractievoorzitter van de VVD in de Tweede Kamer; juli 1971-19 december 1977 en 10 juni 1981- 19 april 1982.
Minister van Binnenlandse Zaken en Vice-Minister-President; 19 december 1977 -11 september 1981.
Commissaris van de Koningin in de provincie Friesland; 16 juni 1982 ( tot 1 februari 1994).
Belangrijkste politieke gebeurtenissen
Wiegel was aanvankelijk woordvoerder voor volkshuisvesting en binnenlandse zaken van de VVD-Tweede Kamerfractie.
Wiegel was voorzitter van de bijzondere commissie van de Tweede Kamer voor het voorstel van wet van de leden Voogd en Visser inzake de filmkeuring; vanaf 1971 tot 1973.
Wiegel bracht in 1978 de gemeentelijke herindeling van Oostelijk West-Friesland en de wet tot instelling van de gemeente Lelystad tot stand.
Wiegel bracht in 1979 de wet Raad voor het binnenlands bestuur, de gemeentelijke herindeling van Voorne-Putten en de Wet Europese Verkiezingen tot stand.
Wiegel bracht in 1980 de wet inzake de instelling van de Nationale Ombudsman tot stand en samen met minister Van Agt de Wet Openbaarheid van Bestuur.
Wiegel bracht in 1981 een gemeentelijke herindeling in Zuid-Limburg tot stand.
Wiegel diende in 1981 een wetsvoorstel tot splitsing van Zuid-Holland in.
Wiegel voerde verschillende kortingen door op de ambtenarensalarissen.
Wiegel had een groot aandeel in de Grondwetsherziening van 1983.
Tijdens zijn ministerschap werden o.a. benoemd:
Commissarissen van de Koningin: Vonhoff (VVD) in Groningen en Van Dijke (CDA) in Utrecht.
Burgemeesters: Borrie (PvdA) in Eindhoven, Vos-van Gortel (VVD) in Utrecht en Goekoop (VVD) in Leiden.
Vice-President Raad van State: Scholten (CDA).
Overige maatschappelijke functies
Redacteur van 'De Driemaster', 1961-1965
Medewerker van het Algemeen Dagblad omstreeks 1970.
Secretaris van 'Liberaal Beraad' omstreeks 1967.
Redacteur van het 'Liberaal Reveil'.
Geschiedenis van het archiefbeheer
Het archief bestond bij binnenkomst op het Algemeen Rijksarchief uit 27 verhuisdozen die ongeveer 35 meter archiefmateriaal (19 meter) en documentatie (16 meter) besloeg. Het archief was ongeordend, op de correspondentie en krantenknipsels na, die in ordners op chronologische wijze waren ondergebracht.
Op 13 januari 1999 is het privéarchief van Hans Wiegel over de jaren 1948-1982 opgehaald uit zijn toenmalige woonplaats Giekerk en naar het Algemeen Rijksarchief gebracht om het te laten bewerken. Het archief van H. Wiegel is aan het Algemeen Rijksarchief geschonken. Op het Algemeen Rijksarchief bevond zich al de 'Collectie Wiegel'. Deze collectie is op 29 september 1982 overgedragen door het ministerie van Binnenlandse Zaken
Schenking (van een niet overheidsarchief)
De verwerving van het archief
Het archief is door schenking verworven.
Inhoud en structuur van het archief
2.21
Inhoud
De 'Collectie Wiegel' bestond uit correspondentie uit de periode 1978-1981 en is opgenomen in dit archief (inventarisnummers 229-276).
De begindatum van het archief van Hans Wiegel is toevallig terwijl de einddatum een duidelijke betekenis heeft. In 1982 hield zijn Haagse carrière op en werd hij commissaris van de Koningin in Friesland.
Selectie en vernietiging
Na schoning van het archief en de documentatie bleef van de 35 meter ongeveer 11,5 meter over. Na toevoeging van de 'Collectie Wiegel' en de verpakking in zuurvrije dozen, besloeg het archief 18,4 meter. Tijdens de inventarisatie zijn dubbelen, persberichten, personeelsbladen van het Ministerie van Binnenlandse Zaken en de papieren neerslag van de Handelingen der Staten-Generaal vernietigd. Een aantal wetsontwerpen en krantenknipsels over diverse verkiezingen zijn hier achteraf aan toegevoegd. Ook is een aanzienlijk gedeelte van de aanwezige documentatie vernietigd dan wel terug naar Wiegel gegaan.
Aanwijzingen voor de gebruiker
Openbaarheidsbeperkingen
Deels openbaar, deels niet openbaar. Beperking betreft inv.nrs. 337 en 341.
Materiële beperkingen
Het archief kent geen materiële beperkingen.
Aanvraaginstructie
Openbare archiefstukken kunnen online worden aangevraagd en gereserveerd. U kunt dit ook via de terminals in de studiezaal van het Nationaal Archief doen. Om te kunnen reserveren dient u de volgende stappen te volgen:
U maakt een profiel aan op www.gahetna.nl, en logt vervolgens in
Via de archiefinventaris (alleen de beschrijvingen met rode nummers) selecteert u het gewenste archiefstuk door op de knop 'Reserveren' te klikken
In het volgende scherm geeft u aan op welke dag u het archiefstuk wilt inzien
Indien u zich bevindt in de studiezaal en een tafelnummer heeft ontvangen kunt u dit nummer vermelden. Als u geen tafelnummer heeft kunt u tafelnummer 777 laten staan
Vervolgens bevestigt u uw reservering door deze te versturen.
Verwant materiaal
Beschikbaarheid van kopieën
Beschrijving van de series en archiefbestanddelen
- ARCHIEF, 1.
  - ALGEMEEN, 1.1
    - Ingekomen brieven, met minuten van uitgaande brieven en bijlagen, chronologisch geordend., 1960-1982; 1-40; 36 pakken en 4 omslagen
      1972 ontbreekt.
      2 Vanaf medio 1976 alfabetisch geordend op afzender.
      - 1960-1963, 1
      - 1964 januari - juni, 2
      - 1964 juli - december, 3; 1 omslag
      - 1965, 4
      - 1966 januari - juni, 5
      - 1966 juli - december, 6
      - 1967 januari - juni, 7
      - 1967 juli - december, 8
      - 1968 januari - juni, 9
      - 1968 juli - december, 10
      - 1969 januari - juni, 11
      - 1969 juli - december, 12
      - 1970 januari - juni, 13; 1 omslag
      - 1970 juli - december, 14
      - 1971 januari - juni, 15
      - 1971 juli - december, 16
      - 1973, 17
      - 1974 januari - maart, 18
      - 1974 april - juni, 19
      - 1974 juli - november, 20
      - 1974 december, 21
      - 1975 januari - juni, 22
      - 1975 juli - december, 23
      - 1975 vakantie-, wens- en nieuwjaarskaarten, 24
      - 1976 januari - juni, 25
      - 1976 juli - december, 26
      - 1976 kerst- en nieuwjaarskaarten, 27
      - 1977 januari - maart, 28
      - 1977 april - augustus, 29
      - 1977 september - december, 30
      - 1978, 31; 1 omslag
      - 1978 kerst- en nieuwjaarskaarten, 32; 1 omslag
      - 1979 kerst- en nieuwjaarskaarten, 33
      - 1979-1980, 34
      - 1980 kerst- en nieuwjaarskaarten, 35
      - 1980 kerst- en nieuwjaarskaarten, 36
      - 1980 kerst- en nieuwjaarskaarten, 37
      - 1981, 38
      - 1981 kerst-, wens- en nieuwjaarskaarten, 39
      - 1982, 40
    - Ingekomen brieven, met minuten van uitgaande brieven en bijlagen betreffende de VVD, chronologisch geordend., 1982-1992; 514-519; 6 omslagen
      zie ook nr.40
      - 1982 juli-december, 514
      - 1983-1984, 515
      - 1985-1986, 516
      - 1987-1988, 517
      - 1989-1990, 518
      - 1991-1992, 519
    - Persknipsels, hoofdzakelijk over zijn politieke optreden., 1961-1982; 41-58; 17 pakken en 1 omslag
      - 1961-1966, 41
      - 1967-1968, 42
      - 1969, 43
      - 1970, 44
      - 1971, 45
      - 1972 januari - juni, 46
      - 1972 juli - december, 47
      - 1973 januari - juni, 48
      - 1973 juli - december, 49
      - 1974, 50
      - 1975, 51
      - 1976, 52
      - 1977, 53
      - 1978, 54
      - 1979, 55
      - 1980, 56
      - 1981, 57
      - 1982, 58; 1 omslag
    - Correspondentie met mr. H. van Riel, met bijlagen., 1965-1968, 1970-1980; 59-65; 6 omslagen en 1 pak
      - 1965-1968, 59
      - 1970-1972, 60
      - 1973, 61
      - 1974, 62
      - 1975, 63; 1 pak
      - 1976, 64
      - 1977-1980, 65
    - Correspondentie met Gerard Reve, 1977, 1982., 66-66A
      - Originelen (niet opvraagbaar), 66A; 1 omslag
        Niet raadpleegbaar
      - Kopiën, 66
    - Bureau-agenda's., 1971, 1976-1981; 67-73; 7 delen
      - 1971, 67
      - 1976, 68
      - 1977, 69
      - 1978, 70
      - 1979, 71
      - 1980, 72
      - 1981, 73
    - Zakagenda's., 1976, 1979-1981; 74; 1 omslag
    - Ingekomen VVD en JOVD uitnodigingen, met afschriften van reacties hierop, 1982-1993 januari; 520; 1 pak
  - PERSOONLIJK LEVEN, 1.2
    - Stukken betreffende zijn schoolopleiding., 1948-1959; 75; 1 omslag
    - Stukken betreffende zijn studie politieke wetenschappen aan de Gemeentelijke Universiteit te Amsterdam., 1959-1966; 76; 1 omslag
    - Stukken betreffende de genealogie van de familie Wiegel., 1959, 1964, 1978, z.d.; 77; 1 omslag
  - OPENBAAR LEVEN, 1.3
    - Lid (1961-1967) en bestuurslid (1962-1967) van de JOVD, 1.3.1
      - Programma's van landelijke congressen van de JOVD, gedrukt, met bijlagen., 1952, 1961-1963, 1965-1967, 1970; 78; 1 omslag
      - Verslagen van de vergaderingen van het dagelijks bestuur van de JOVD, met bijlagen., 1962-1964; 79; 1 omslag
      - Notulen van de vergaderingen van het hoofdbestuur van de JOVD, met bijlagen., 1962-1966; 80; 1 pak
      - Stukken betreffende het actieplan 2000., 1963-1964; 81; 1 omslag
        Het actieplan 2000 had tot doel het verhogen van het aantal leden tot gemiddeld 2000 per afdeling.
      - Agenda, notulen en vergaderstukken voor de algemene vergaderingen van de JOVD., 1963-1966; 82; 1 omslag
      - Programma's van districtdagen van de JOVD, gedrukt., 1963-1968; 83; 6 katernen
      - Nota's en rapporten over de koers van de JOVD., 1970-1972; 84; 5 stukken
      - Teksten van redevoeringen, uitgesproken door de voorzitter en gasten tijdens congressen van de JOVD., 1971, 1973-1975; 85; 1 omslag
    - Lid (1963-1982), bestuurslid (1967-1977, 1981-1982) en erelid (vanaf 1982) van de VVD, 1.3.2
      - Notulen van de vergaderingen van de afdeling Laren-Blaricum van de VVD, met bijlagen., 1964-1968; 86; 1 omslag
      - Teksten van redevoeringen en artikelen van, hoofdzakelijk liberale, politici, met bijlagen., 1964, 1967, 1974-1981; 87; 1 pak
      - Stukken betreffende een door de afdeling Het Gooi van het Liberaal Democratisch Centrum georganiseerde discussie over de bevordering van de democratie., 1966 en z.d.; 88; 3 stukken
      - Stukken betreffende de besprekingen in het kader van het Liberaal Beraad over de rol van de VVD in de partijstructuur in Nederland., 1966-1970; 89; 1 pak
        Het Liberaal Beraad was een samenwerkingsverband tussen de JOVD, liberale studentenverenigingen, het Liberaal Democratisch Centrum en de verschillende bestuurslagen van de VVD.
      - Ter kennisneming ontvangen afschriften van bij het bestuur van de VVD ingekomen brieven, met minuten van uitgaande brieven., 1966-1977; 90; 1 pak
      - Notulen van de vergaderingen van het hoofdbestuur van de VVD, met bijlagen., 1966-1977, 1981-1982; 91-93; 3 pakken
        - 1966-1972, 91
        - 1973-1977, 92
        - 1981-1982, 93; 1 omslag
      - Discussienota's en rapporten over verschillende politieke onderwerpen., 1967-1979; 94; 1 pak
      - Stukken betreffende verkiezingen voor Provinciale Staten en Gemeenteraden., 1970-1982; 95-100; 3 pakken en 3 omslagen
        - Provinciale Statenverkiezingen van 18 maart 1970, 95
        - Gemeenteraadsverkiezingen van 3 juni 1970, 96
        - Gemeenteraadsverkiezingen in Zaanstad, 1973, 97
        - Provinciale Statenverkiezing van 27 maart 1974, 1973-1974, 98; 1 pak
        - Campagnemateriaal voor de Provinciale Statenverkiezingen, verzorgd door de sprekersdienst van de VVD, 1974, 99; 1 pak
        - Stukken betreffende de verkiezing voor de Provinciale Staten op 24 maart 1982, 1981-1982, 100; 1 pak
      - Stukken betreffende de rol van de VVD in de partijvernieuwing., 1971, 1975; 101; 1 omslag
      - Besluitenlijsten van de vergaderingen van het dagelijks bestuur van de VVD, met bijlagen., 1971-1977, 1981-1982; 102-103; 2 pakken
        - 1971-1977, 102
        - 1981-1982, 103
      - Stukken betreffende de bijeenkomsten van de partijraad van de VVD., 1972, 1975-1977, 1982; 104; 1 omslag
      - Stukken betreffende de wijzigingen van het reglement voor de kandidaatstelling van leden van de Eerste Kamerfractie van de VVD en inzake de voordracht van deze leden., 1973-1975, 1977; 105; 1 omslag
      - Verslagen van bijeenkomsten van Gedeputeerde Statenleden en prominente leden van de VVD, met bijlagen., 1974-1977; 106; 1 omslag
      - Stukken betreffende congressen van de Federatie van Liberale partijen in de EEG, met bijlagen., 1976-1977; 107; 1 pak
      - Beschrijvingsbrieven voor de jaarlijkse algemene vergaderingen van de VVD, met bijlagen., 1976-1977, 1982; 108; 1 omslag
      - Stukken betreffende de voorkeursverkiezing van drs. T.R.A. van Veen in de Eerste Kamerfractie van de VVD en inzake diens terugtreding, afschriften., 1977; 109; 1 omslag
      - Stukken betreffende de samenstelling van het VVD-verkiezingsprogramma voor de Tweede Kamerverkiezingen van 26 mei 1981., 1980-1981; 110; 1 pak
      - Stukken betreffende het verkiezingsprogramma 1990-1994 van de VVD, 1989; 521; 1 omslag
    - Lid van de Tweede Kamer der Staten-Generaal, 1967-1977, 1981-1982, 1.3.3
      - Algemeen, 1.3.3.1
        - Kamervragen, gesteld door hem en andere Kamerleden, met bijlagen., 1967-1971, 1974-1977, 1982; 111; 1 omslag
        - Stukken betreffende buitenlandse reizen., 1970, 1972-1974; 112-116; 3 omslagen en 2 pakken
          - Bezoek aan de Verenigde Staten van Amerika van 8 juni tot 14 juli 1970, 112
          - Bezoek aan Israël van 18-25 januari 1972, 113; 1 pak
          - Bezoek aan Engeland van 23-30 april 1972, 114
          - Bezoek aan China van 18-25 augustus 1973., 115; 1 pak
          - Bezoek aan Zuid-Afrika van 30 augustus-4 september 1974, 116
        - Teksten van radio-uitzendingen door hem en andere prominente politici van de VVD., 1970-1974; 117; 1 omslag
        - Teksten van troonredes, met stukken betreffende de debatten in de Tweede Kamer over de Miljoenennota's., 1971-1981; 118-125; 8 omslagen
          Zie ook inv. nr. 162.
          - Begrotingsjaar 1972, 1971, 118
          - Begrotingsjaar 1973, 1972, 119
          - Begrotingsjaar 1974, 1973, 120
          - Begrotingsjaar 1975, 1974, 121
          - Begrotingsjaar 1976, 1975, 122
          - Begrotingsjaar 1977, 1976, 123
          - Begrotingsjaar 1978, 1977, 124
          - Begrotingsjaar 1982, 1981, 125
        - Teksten van redevoeringen en artikelen van hem als Tweede Kamerlid, met aantekeningen en verdere bijlagen., 1971-1977, 1981-1982; 126-131; 5 omslagen en 1 pak
          - 1971-1973, 126
          - 1974, 127
          - 1975, 128
          - 1976, 129
          - 1977, 130; 1 pak
          - 1981-1982, 131
      - Fractie-aangelegenheden, 1.3.3.2
        - Stukken betreffende zijn verkiezing tot fractievoorzitter van de VVD in de Tweede Kamer., 1971; 132-133; 2 omslagen
          - Ingekomen gelukwensen, 132
          - Krantenknipsels, 133
        - Ter kennisneming ontvangen brieven bij de Tweede Kamerfractie van de VVD, met minuten van uitgaande brieven en bijlagen., 1971-1977; 134; 1 pak
        - Besluitenlijsten van de vergaderingen van de Tweede Kamerfractie van de VVD, met bijlagen., 1971-1977, 1981-1982; 135-138; 3 omslagen en 1 pak
          - 1971-1973, 135
          - 1974-1975, 136
          - 1976-1977, 137; 1 pak
          - 1981-1982, 138
        - Stukken betreffende de standpunten van de Tweede Kamerfractie van de VVD over diverse politieke vraagstukken., 1971-1977, 1982; 139; 1 pak
        - Verslag van de tweedaagse bijeenkomst van een aantal leden van de Tweede Kamerfractie van de VVD in hotel De Bilderberg te Oosterbeek, met bijlagen., 1974; 140; 1 omslag
        - Stukken betreffende werkbezoeken van de Tweede Kamerfractie van de VVD., 1975-1977; 141; 1 omslag
        - Ingekomen gelukwensen naar aanleiding van zijn benoeming tot Commissaris der Koningin in Friesland., 1982; 142; 1 omslag
      - Bestuurs-en wetgevingsaangelegenheden, 1.3.3.3
        - Stukken betreffende door de Tweede Kamer behandelde wetsontwerpen., 1966-1977; 143-151; 6 omslagen en 3 pakken
          - Wijziging van de Kieswet, 1966-1970, 143
          - Wijziging van de Grondwet in verband met het recht op informatie en de openbaarheid van overheidsdocumenten, 1968-1970, 144; 1 pak
          - Wijziging van de Huurwet, de Woningwet en de Wet jaarlijkse huurverhogingen, met bijlagen, 1968-1971, 145; 1 pak
          - Wijziging van de Provinciewet, 1968-1971, 146
          - Wijziging van de Gemeentewet, 1968-1974, 1976, 147; 1 pak
          - Voorstel tot verandering van artikel 110 van de Grondwet, met nota van de werkgroep Ee, 1970-1972, 148
          - Grondwetsherzieningsbeleid, 1974-1975, 149
          - Wijziging van de omroepwetgeving, 1975, 1977, 150
          - Wet op de ondernemingsraden, 1976, 151
        - Stukken betreffende de standpuntbepaling van de VVD ten aanzien van de problematiek van de medische opleidingen., 1968-1969; 152; 1 pak
        - Stukken betreffende de afsluiting van de Lauwerszee, met bijlagen., 1969-1970; 153; 1 omslag
        - Stukken betreffende de filmkeuring, met bijlagen., 1969-1975; 154; 1 pak
        - Stukken betreffende volkshuisvestingsaangelegenheden., 1970; 155-157; 3 omslagen
          H. Wiegel was in deze jaren woordvoerder van de fractie voor volkshuisvesting en ruimtelijke ordening.
          - 'Wonen en welzijn', tekst van een door hem gehouden voordracht op het congres van de VVD, afdeling Zwolle, 155
          - Stukken betreffende een debat op de Technische Hogeschool te Delft tussen hem en H. van den Doel over 'de rol van de bewoner bij de totstandkoming van woningbouwprojecten', 156